【裁判字號】    97,訴,202
【裁判日期】    970229
【裁判案由】    毒品危害防制條例
【裁判全文】
臺灣板橋地方法院刑事判決              97年度訴字第202號
公  訴  人  臺灣板橋地方法院檢察署檢察官
被      告  乙○○
上列被告因違反毒品危害防制條例案件，經檢察官提起公訴（96
年度毒偵字第9263號），本院依簡式審判程序判決如下：
    主  文
乙○○施用第一級毒品，累犯，處有期徒刑捌月；扣案之第一級
毒品海洛因壹包（驗餘淨重零點壹零伍陸公克）沒收銷燬之，注
射針筒貳支、注射用水壹瓶均沒收。
    事  實
一、乙○○前因施用毒品案件，經裁定送觀察、勒戒，認無繼續
    施用毒品之傾向，於民國九十三年一月十五日執行觀察、勒
    戒完畢釋放，並由臺灣板橋地方法院檢察署檢察官以九十二
    年度毒偵字第二九一七號為不起訴處分。另因搶奪案件，經
    國防部北部地方軍事法院以九十二年度信審字第二九０號判
    處有期徒刑一年二月確定，復因贓物案件，經本院以九十三
    年度訴字第一五四三號判決判處有期徒刑六月確定，上開二
    罪經定應執行刑有期徒刑一年六月，於九十六年四月一日縮
    刑期滿執行完畢。詎猶不知悔改，於前次觀察、勒戒執行完
    畢釋放後五年內，基於施用第一級毒品海洛因之犯意，於九
    十六年十一月十一日某時許，在臺北縣樹林市○○街四十五
    號二樓住處，以將海洛因摻水注射之方式，施用海洛因一次
    。嗣於九十六年十一月十二日晚間八時五十分許，在臺北縣
    新莊市○○街與臺北縣樹林市○○街口為警查獲，並扣得乙
    ○○所有之海洛因一包（驗餘淨重零點一零五六公克）、注
    射針筒二支及注射用水一瓶。
二、案經臺北縣政府警察局移送臺灣板橋地方法院檢察署檢察官
    偵查起訴。本院於準備程序進行中，被告乙○○就被訴事實
    為有罪之陳述，經告知簡式審判程序之旨，並聽取公訴人、
    被告之意見後，本院合議庭裁定由受命法官獨任進行簡式審
    判程序。
    理  由
一、上揭犯罪事實，業據被告於警詢及本院準備程序、審理時均
    自白不諱，其於九十六年十一月十二日為警查獲後採集之尿
    液檢體，經送驗結果，確呈嗎啡陽性反應，有臺灣檢驗科技
    股份有限公司九十六年十二月五日濫用藥物尿液檢驗報告、
    尿液代碼表各一紙在卷可憑（見偵查卷第三十七頁、第三十
    二頁）。又警方於上開期日扣得之白色粉末一包，經送驗結
    果，確為海洛因，驗餘淨重零點一零五六公克之事實，另有
    交通部民用航空局航空醫務中心九十六年十二月二十四日航
    藥鑑字第０９６２２９８號鑑定書一份附卷供憑（見本院卷
    ），復有前述海洛因一包、注射針筒二支及注射用水一瓶扣
    案可證，足認被告之自白與事實相符。再者，被告前因施用
    毒品案件，經裁定送觀察、勒戒，認無繼續施用毒品之傾向
    ，於九十三年一月十五日執行觀察、勒戒完畢釋放，並由臺
    灣板橋地方法院檢察署檢察官以九十二年度毒偵字第二九一
    七號為不起訴處分乙節，有臺灣高等法院被告前案紀錄表一
    份在卷可考。從而被告於前次觀察、勒戒執行完畢釋放後，
    五年內再犯施用第一級毒品罪，事證明確，其犯行堪予認定
    。
二、核被告所為，係犯毒品危害防制條例第十條第一項之施用第
    一級毒品罪。其為施用而持有海洛因之低度行為，為施用之
    高度行為所吸收，不另論罪。被告前因搶奪案件，經國防部
    北部地方軍事法院以九十二年度信審字第二九０號判處有期
    徒刑一年二月確定，復因贓物案件，經本院以九十三年度訴
    字第一五四三號判決判處有期徒刑六月確定，上開二罪經定
    應執行刑有期徒刑一年六月，於九十六年四月二日縮刑期滿
    執行完畢乙節，有臺灣高等法院被告前案紀錄表一份在卷可
    考，其受有期徒刑之執行完畢，五年內故意再犯本件有期徒
    刑以上之罪，為累犯，應依法加重其刑。爰審酌被告前已因
    施用毒品案件，獲得不起訴處分之寬典，猶不知遠離毒害，
    顯然漠視法令之禁制，惟坦承犯行之犯後態度，暨其犯罪之
    動機、目的、所生危害等一切情狀，量處如主文所示之刑。
    扣案之海洛因一包，其中驗餘淨重零點一零五六公克之海洛
    因，屬第一級毒品，應依毒品危害防制條例第十八條第一項
    前段規定諭知沒收銷燬之；至於裝盛上開海洛因之外包裝袋
    ，因鑑驗毒品之標準作業流程，毒品秤重主要以傾倒方式，
    必要時輔以刮杓刮取，儘可能將原送驗包裝物內毒品與包裝
    物分離後個別秤重，所得之毒品重量登載為「淨重」，包裝
    物重量則登載為「空包裝重」，然依上述二種方式分離，原
    送驗包裝物內均仍會有微量毒品成分殘留，此為本院歷來辦
    理毒品案件職務上所知悉，並有法務部調查局九十四年四月
    十二日調科壹字第０九四００一一四七四０號函一紙附卷可
    憑，上開外包裝袋既仍含有微量海洛因成分無法析離，爰併
    依前揭規定宣告沒收銷燬之。另扣案之注射用水一瓶及注射
    針筒二支，係被告所有供其稀釋海洛因以俾施用之替代器具
    ，業據被告於本院審理時供陳在卷，爰依刑法第三十八條第
    一項第二款之規定宣告沒收。
三、被告於本院審理時，已陳稱：伊施用毒品並未成癮，且另案
    羈押迄今，並無因不能施用毒品而致身體不適等語明確，本
    院復查無其他證據足認被告有何施用毒品成癮之情形，故毋
    庸依刑法第八十八條規定諭知被告於刑之執行前入相當處所
    施以禁戒，附此敘明。
據上論斷，應依刑事訴訟法第二百七十三條之一第一項、第二百
九十九條第一項前段，毒品危害防制條例第十條第一項、第十八
條第一項前段，刑法第十一條前段、第四十七條第一項、第三十
八條第一項第二款，判決如主文。
本案由檢察官甲○○提起公訴，經檢察官林珮菁到庭執行職務。
中    華    民    國    97    年    2     月    29    日
                  刑事第九庭  法  官?劉元斐
上列正本證明與原本無異。
如不服本判決，應於判決送達後十日內敘明上訴理由，向本院提
出上訴狀（應附繕本）。
                              書記官  張懿端
中    華    民    國    97    年    2     月    29    日
附錄本案論罪科刑所引法條
毒品危害防制條例第十條
施用第一級毒品者，處六月以上五年以下有期徒刑。
施用第二級毒品者，處三年以下有期徒刑。


司法院資訊處製作；財團法人民間司法改革基金會備份。
